【裁判字號】    99,易,888
【裁判日期】    991004
【裁判案由】    詐欺
【裁判全文】
臺灣彰化地方法院刑事判決               99年度易字第888號
公  訴  人  臺灣彰化地方法院檢察署檢察官
被      告  戊○○
上列被告因詐欺案件，經檢察官提起公訴（99年度偵緝字第419
、420、421、422、423、424、425號），被告於準備程序中為有
罪之陳述，經合議庭裁由受命法官進行簡式審判程序審理，本院
判決如下：
        主    文
戊○○犯如附表編號一至六所示之罪，均累犯，各判處如附表編
號一至六所示之刑。其中附表編號一、三、四、五及六所處拘役
刑部分，應執行拘役捌拾日，如易科罰金，以新臺幣壹仟元折算
壹日。
        犯罪事實
一、戊○○前因偽造有價證券案，於民國90年10月23日，經本院
    以90年訴字第1005號判處有期徒刑1年10月、緩刑4年確定，
    該緩刑嗣經撤銷；戊○○於緩刑期內，又於91年12月間犯侵
    占罪，於94年10月31日，經本院以94年易緝字第41號判處有
    期徒刑3月確定；又於92年9月間犯公共危險罪，於92年12月
    16日經臺灣臺中地方法院以92年中交簡字第1838號判處有期
    徒刑5月確定；上揭侵占罪及公共危險罪所處罪刑，定應執
    行刑7月後，與偽造有價證券罪所處有期徒刑1年10月接續執
    行，於96年4月16日假釋付保護管束出監，嗣假釋經撤銷，
    上揭侵占罪及公共危險罪所處罪刑，復經減刑後定執行刑為
    有期徒刑3月又15日，應執行殘刑4月7日；嗣戊○○又因公
    共危險罪，於97年4月22日，經台灣苗栗地方法院以96年交
    易字第82號判處有期徒刑6確定；又因竊盜罪，於97年6月23
    日，經本院以97年彰簡字第564號判處有期徒刑6月確定，上
    揭苗栗地方法院96年交易字第82號判決，及本院97年彰簡字
    第564號判決所處罪刑，定應執行刑11月後，與前揭假釋經
    撤銷後所餘殘刑4月7日，接續執行，於98年5月29日縮刑期
    滿執行完畢。猶不知悔改，明知自己無清償能力，亦無意清
    償附表所示時地，因買賣、借貸或加油所生價金交付之債務
    ，竟意圖為自己不法之所有，自民國98年8月16日起，至99
    年1月13日止，在附表編號1至6所示時地，先後以附表所示
    方法，向附表編號1至6所示之人，騙得附表編號1至6所示財
    物。
二、案經甲○、庚○○、己○○、丁○○、乙○○及丙○○分別
    訴由彰化縣警察局和美分局及彰化分局報告臺灣彰化地方法
    院檢察署檢察官偵查起訴。
    理    由
一、本件被告所犯為死刑、無期徒刑或最輕本刑為3 年以上有期
    徒刑以外之罪，其於準備程序中就被訴事實為有罪之陳述，
    經法官告知簡式審判程序之旨，並聽取公訴人之意見後，本
    院合議庭依刑事訴訟法第273 條之1 第1 項規定，裁定由受
    命法官獨任進行簡式審判程序，合先敘明。
二、訊之被告戊○○於本院審理時，坦承上開犯罪事實不諱。核
    與證人庚○○、林鴻儒、陳品惠、劉彰信、己○○、黃巧菱
    柯承宇、丁○○、謝享諺、乙○○及丙○○，於警詢及偵查
    中證述相符，並有發票人林明聰面額6萬元支票、法務部票
    據信用資訊連結作業、被告戊○○簽發本票影本2紙、欠付
    油款限期繳納切結書、福懋加油站統一發票影本、被告戊○○書立通訊資料、速邁樂加油中心統一發票、集點券影本等
    附卷足稽，被告自白，與事實相符，得作為不利被告認應依
    據，被告犯行明確，應依法論科。
三、核被告戊○○所為，均係犯刑法第339條第1項之詐欺取財罪
    ，先後六次犯行，犯意各別，應分論併罰。被告於附表編號
    1所示時地，及附表編號2所示時地，均係分別利用同一機會
    ，在同一時地就同一犯罪構成事實，本單一犯意接續進行，
    以實現一犯罪構成要件之單一行為，先後向被害人庚○○及
    甲○詐得財物，均各為接續犯，均各應分別以一罪論。被告
    前因偽造有價證券案，於90年10月23日，經本院以90年訴字
    第1005號判處有期徒刑1年10月、緩刑4年確定，該緩刑嗣經
    撤銷；嗣戊○○於緩刑期內，又於91年12月間犯侵占罪，於
    94年10月31日，經本院以94年易緝字第41號判處有期徒刑3
    月確定；又於92年9月間犯公共危險罪，於92年12月16日經
    臺灣臺中地方法院以92年中交簡字第1838號判處有期徒刑5
    月確定；上揭侵占罪及公共危險罪所處罪刑，定應執行刑7
    月後，與偽造有價證券罪所處有期徒刑1年10月接續執行，
    於96年4月16日假釋付保護管束出監，嗣假釋經撤銷，上揭
    侵占罪及公共危險罪所處罪刑，復經減刑後定執行刑為有期
    徒刑3月又15日，應執行殘刑4月7日；嗣戊○○又因公共危
    險罪，於97年4月22日，經台灣苗栗地方法院以96年交易字
    第82號判處有期徒刑6確定；又因竊盜罪，於97年6月23日，
    經本院以97年彰簡字第564號判處有期徒刑6月確定，上揭苗
    栗地方法院96年交易字第82號判決，及本院97年彰簡字第56
    4號判決所處罪刑，定應執行刑11月後，與前揭假釋經撤銷
    後所餘殘刑4月7日，接續執行，於98年5月29日縮刑期滿執
    行完畢之事實，有臺灣高等法院被告前案紀錄表足稽，其於
    有期徒刑執行完畢後，5年內故意再犯本件有期徒刑以上刑
    之罪，為累犯，均應加重其刑。爰審酌被告年青力強，竟不
    思循正當途徑獲取財物，圖不勞而獲，被害人所受損害，犯
    罪手段尚稱平和，犯後坦承全部犯行，態度尚佳，並兼衡其
    犯罪之動機、目的、生活狀況、智識程度及尚未賠償被害人
    等一切情狀，分別量處如附表所示之刑，並均諭知易科罰金
    之折算標準，並就附表編號1、3、4、5及6部分所處拘役刑
    ，依刑法第51條第6款之規定，定其應執行刑，併就所定執
    行刑，諭知易科罰金之折算標準，以示懲儆。
據上論斷，應依刑事訴訟法第273條之1第1項、第299條第1項前
段，刑法第339條第1項、第47條第1項、第41條第1項前段、第51
條第6款，刑法施行法第1條之1第1項、第2項前段，判決如主文
。
本案經檢察官施教文到庭執行職務。
中    華    民    國    99    年    10    月    4     日
                           刑事第四庭法  官  陳義忠
以上正本證明與原本無異。
如不服本判決應於收受判決後10日內，向本院提出上訴書狀，並
應敘述具體理由;其未敘述上訴理由者，應於上訴期間屆滿後20
日內向本院補提理由書（均須按他造當事人之人數附繕本）「切
勿逕送上級法院」。
告訴人或被害人對於判決如有不服具備理由請求檢察官上訴者，
其上訴期間之計算係以檢察官收受判決正本之日期為準。
中    華    民    國    99    年    10    月    4     日
                                     書記官  吳曉玟
中華民國刑法第339條
意圖為自己或第三人不法之所有，以詐術使人將本人或第三人之
物交付者，處 5 年以下有期徒刑、拘役或科或併科 1 千元以下
罰金。
以前項方法得財產上不法之利益或使第三人得之者，亦同。
前二項之未遂犯罰之。
 附表
┌──┬──────────────────┬─────┐
│編號│  犯罪事實                          │罪刑      │
│    │                                    │          │
├──┼──────────────────┼─────┤
│ 1  │戊○○於98年7、8月間，受劉彰信委託購│戊○○犯詐│
│    │買自用小客車一輛，戊○○遂意圖為自己│欺取財罪，│
│    │不法之所有，於同年8月16日某時，向陳 │累犯，處拘│
│    │嘉木誆稱「願以新臺幣（下同）5萬3,000│役伍拾日，│
│    │元代價，向庚○○購買車牌號碼U7-8308 │如易科罰金│
│    │號自用小客車（後改為4497- XZ號）」云│，以新臺幣│
│    │云，雙方並約定於同年月21日下午3時30 │壹仟元折算│
│    │分，在彰化縣監理站辦理過戶及給付價金│壹日。    │
│    │。致庚○○不疑有詐，依約將該車過戶並│          │
│    │交付戊○○不知名友人將該車開走，嗣唐│          │
│    │英智即拒不付款，嗣經庚○○催討後，唐│          │
│    │英智復持發票人林明聰、發票日98年8月 │          │
│    │21 日、面額6萬元來源不明，根本無法兌│          │
│    │現支票一紙，交付給庚○○作為支付車款│          │
│    │之用，並向庚○○詐稱「須退還買賣差額│          │
│    │7, 000元」云云，致庚○○不疑有他，再│          │
│    │度交付2,000元給戊○○，庚○○並向唐 │          │
│    │英智表示餘額5,000元，待支票兌現再行 │          │
│    │找還，戊○○因此接續共詐得庚○○所交│          │
│    │付之58,000元，嗣上揭支票屆期提示無法│          │
│    │兌現，庚○○始知受騙。              │          │
├──┼──────────────────┼─────┤
│    │戊○○復意圖為自己不法之所有，於98年│戊○○犯詐│
│ 2  │10月2日，在彰化市八卦山農場，向甲○ │欺取財罪，│
│    │誆稱「伊向地下錢莊借款購買電器尚欠18│累犯，處有│
│    │0萬元，要向甲○調借20萬元」云云，並 │期徒刑陸月│
│    │簽發發票日98年10月5日、到期日98年10 │，如易科罰│
│    │月9日、發票人戊○○、面額30萬元本票 │金，以新臺│
│    │一紙，交付給甲○，以取信於甲○，致李│幣壹仟元折│
│    │秀不疑有詐，陷於錯誤，交付20萬元給唐│算壹日。  │
│    │英智；同年月8日，戊○○又向甲○誆稱 │          │
│    │「購買電器尚不足12萬元，需再借12萬元│          │
│    │，待電器賣出後，再一併返還32萬元」云│          │
│    │云，並交付發票日98年10月8日、到期日 │          │
│    │98年10月9日、發票人戊○○、面額12萬 │          │
│    │元本票一紙給甲○，致甲○又陷於錯誤，│          │
│    │再度借款12萬元給戊○○，戊○○接續共│          │
│    │詐得32萬元後，即拒不還款。          │          │
├──┼──────────────────┼─────┤
│ 3  │戊○○於98年11月4日中午12時16分許， │戊○○犯詐│
│    │明知無清償能力，竟駕駛車牌號碼8320-U│欺取財罪，│
│    │D號之自用小客車，前往彰化縣和美鎮線 │累犯，處拘│
│    │東路三段126號之福懋加油站，向加油員 │役拾日，如│
│    │己○○佯稱「加油500元」云云，俟梁惠 │易科罰金，│
│    │旗加油完畢，即藉口「未帶現金，願書立│以新臺幣壹│
│    │切結書後，下午再還款」云云，致己○○│仟元折算壹│
│    │不疑有詐，讓戊○○駕車離去，惟戊○○│日。      │
│    │嗣即拒不付款，而由加油站站長黃巧菱代│          │
│    │墊油資500元。                       │          │
├──┼──────────────────┼─────┤
│ 4  │戊○○復於98年11月晚間10時28分許，駕│戊○○犯詐│
│    │駛車牌號碼8320-UD號自用小客車，至和 │欺取財罪，│
│    │美鎮○○路○段290號之速邁樂加油站， │累犯，處拘│
│    │向加油員柯承宇佯稱「加油600元」，致 │役拾日，如│
│    │柯承宇不疑有詐為戊○○加油，惟戊○○│易科罰金，│
│    │又誆稱「忘記帶錢包，待至龍井收到錢後│以新臺幣壹│
│    │，再行還款」云云，並自行留下電話號碼│仟元折算壹│
│    │詎戊○○即拒不付款，柯承宇始知受騙。│日。      │
├──┼──────────────────┼─────┤
│  5 │戊○○復於98年11月13日，至彰化縣線西│戊○○犯詐│
│    │鄉○○路63巷41號住處，向乙○○誆稱「│欺取財罪，│
│    │伊從事化工原料販賣」，遭乙○○拒絕後│累犯，處拘│
│    │，戊○○又於同年月14日游說乙○○購買│役拾日，如│
│    │化工原料，並佯帶乙○○看貨，乃乙○○│易科罰金，│
│    │未看到貨，戊○○仍強力遊說乙○○購買│以新臺幣壹│
│    │乙○○遂交付4,000元給戊○○，惟唐英 │仟元折算壹│
│    │智得款後並未交付貨品。              │日。      │
├──┼──────────────────┼─────┤
│ 6  │戊○○明知無清償能力，復於99年1月13 │戊○○犯詐│
│    │日晚間6時25分許，駕駛車牌號碼8320-UD│欺取財罪，│
│    │號自用小客車，至彰化市○○路○段111 │累犯，處拘│
│    │號之福懋快官加油站，向加油員丙○○誆│役拾日，如│
│    │稱「加滿95無鉛汽油」云云，迨丙○○為│易科罰金，│
│    │其加滿後，戊○○即駕車離開，丙○○始│以新臺幣壹│
│    │知受騙。                            │仟元折算壹│
│    │                                    │日。      │
└──┴──────────────────┴─────┘

司法院資訊處製作；財團法人民間司法改革基金會備份。
